臺灣臺北地方法院民事判決　　　　　　　94年度訴字第1383號
原　　　告　甲○○
訴訟代理人　魯寶文律師
被　　　告　華南商業銀行股份有限公司
法定代理人　乙○○
訴訟代理人　郭方桂律師
上列當事人間請求分配表異議之訴事件，本院於中華民國94年 7
月13日言詞辯論終結，判決如下：
    主  文
原告之訴駁回。
訴訟費用由原告負擔。
    事實及理由
一原告主張：原告之配偶徐萍於民國81年3 月23日，遭他人冒名
  向被告借款新臺幣（下同）14,300,000元、700,000 元，原告
  因亦受他人矇騙而誤為擔任連帶保證人，嗣上開借款因未按期
  繳款，被告取得本院84年度促字第28260 號支付命令裁定，聲
  請本院以90年度執字第16080 號強制執行事件，查封拍賣原告
  所有坐落台北市大安區○○○路○段294號11樓之5 房屋等不動
  產，被告進而分配受償4,570,494元本金及700,000元利息，是
  被告對於原告之連帶保證債權，並不存在，原告依強制執行法
  第41條規定，自得請求將該分配表中被告分配之上開本金、利
  息，予以剔除等語。並聲明：本院90年度執字第16080 號強制
  執行事件分配表中表一第五項，被告分配之4,570,494 元本金
  及700,000元利息，應予剔除。
二被告則以：徐萍於81年3 月17日，以原告及徐萍與原告之兒子
  汪蔚慈為連帶保證人，向被告申請貸款14,300,000元、700,00
  0 元，徐萍、原告、汪蔚慈經被告完成對保手續後出具授信約
  定書予被告，被告乃於同年月23日，將上開借款匯入徐萍開設
  於被告銀行第0000000 號帳戶，是上開借款確係由徐萍所借貸
  ，由原告、汪蔚慈擔任連帶保證人無誤，原告主張徐萍遭他人
  冒名向被告借款，原告誤作上開借款之連帶保證人云云，自不
  足取。另被告係取得本院84年度促字第28260 號支付命令確定
  裁定及確定證明書，聲請本院以90年度執字第16080 號強制執
  行事件，查封拍賣原告所有前開不動產，依民事訴訟法第 521
  條第1 項規定，該支付命令與確定判決有同一之效力，而原告
  係主張前開連帶保證債務不存在，屬於執行名義成立前之事由
  ，依強制執行法第41條第2項、第14條第1項規定，原告提起本
  件分配表異議之訴，亦不足取等語，資為抗辯。並聲明：原告
  之訴駁回。
三兩造不爭執之事實：
(一)以徐萍名義於81年3 月23日，以原告、汪蔚慈為連帶保證人，
  向被告申請貸款14,300,000元、700,000 元，原告經被告完成
  對保手續後出具授信約定書予被告，被告於同年月23日，將上
  開借款匯入徐萍開設於被告銀行第0000000 號帳戶，為兩造所
  不爭執，有授信申請書、借據、轉帳支出傳票各二份，授信約
  定書三份在卷可稽。
(二)前開借款因未按期繳款，被告取得本院84年度促字第28260 號
  支付命令裁定，聲請本院以90年度執字第16080 號強制執行事
  件，查封拍賣原告所有前開不動產，原告進而分配受償4,570,
  494元本金及700,000元利息，為兩造所不爭執，有支付命令裁
  定、確定證明書、分配表在卷足憑，亦經調閱該卷宗，查閱屬
  實。
四得心證之理由：
  本件兩造所爭執之處，應在於被告對於原告之連帶保證債權是
  否存在？
(一)按「異議未終結者，為異議之債權人或債務人，得向執行法院
  對為反對陳述之債權人或債務人提起分配表異議之訴。但異議
  人已依同一事由就有爭執之債權先行提起其他訴訟者，毋庸再
  行起訴，執行法院應依該確定判決實行分配。債務人對於有執
  行名義而參與分配之債權人為異議者，僅得以第14條規定之事
  由，提起分配表異議之訴。」、「執行名義成立後，如有消滅
  或妨礙債權人請求之事由發生，債務人得於強制執行程序終結
  前，向執行法院對債權人提起異議之訴。如以裁判為執行名義
  時，其為異議原因之事實發生在前訴訟言詞辯論終結後者，亦
  得主張之。」強制執行法第41條第1、2項、第14條第1 項分別
  定有明文。
(二)查前開借款因未按期繳款，被告以原告為前開借款之連帶保證
  人為由，主張對原告有連帶保證債權，取得本院84年度促字第
  28260 號支付命令確定裁定為執行名義，聲請本院以90年度執
  字第16080 號強制執行事件，查封拍賣系爭不動產，此經本院
  調閱該卷宗，查閱屬實。是依民事訴訟法第521條第1項規定，
  該支付命令與確定判決有同一之效力，依民事訴訟法第400 條
  第1 項規定，於兩造間連帶保證債權債務關係有既判力，則原
  告主張其因受他人矇騙而誤擔任前開借款之連帶保證人，兩造
  間前開連帶保證債務不存在云云，顯不足取。況上開執行名義
  亦無成立後有消滅或妨礙債權人請求之事由發生，故原告主張
  依強制執行法第41條規定，其得請求將前開強制執行事件分配
  表中，被告分配之4,570,494元本金及700,000元利息，應予剔
  除云云，顯屬無據。
五從而，原告依強制執行法第41條規定，請求將本院90年度執字
  第16080號強制執行事件分配表中表一第五項，被告分配之4,5
  70,494元本金及700,000 元利息，應予剔除，為無理由，應予
  駁回。
六本件事證已臻明確，兩造其餘主張、陳述及所提證據，經審酌
  與本院前揭判斷不生影響，毋庸再予審酌，併此敘明。
七訴訟費用負擔之依據：民事訴訟法第78條。
中　　華　　民　　國　　94　　年　　7 　　月　　28　　日
  　　　　　　　　　民事第六庭   法　　　官  姜悌文
以上正本係照原本作成
如對本判決上訴，須於判決送達後20日內向本院提出上訴狀，並
依上訴利益繳納上訴費。
中　　華　　民　　國　　94　　年　　8 　　月　　1 　　日
                                 法院書記官　蔡炎暾
